# 借款期限为 13 个月、首期免息的银行借款划分

提问人：wx_62c26df2d833 时间：2022-07-04 12:46:43
请教陈老师关于银行借款的问题，公司一笔银行借款期限是 13 个月（开始日与借款实际到账日同月）、但银行对首月的利息免收，利率为 1 年期借款的利率，这种借款是属于短期借款还是长期借款呢？

回答人：chenyiwei
取决于合同约定的到期日距离资金借入日（借款本金到账日）是否超过一年。如果是则为长期借款（期末可能需列报为一年内到期的非流动负债），如否则为短期借款。